---
title: "Projet Analyse Exploratoire"
author: "Oriane Berry et Clémence Lemeilleur"
date: "2023-01-03"
output: pdf_document
---

```{r setup, include=FALSE}
knitr::opts_chunk$set(echo = TRUE)
```

## Introduction

Blablabla

```{r}
# Chargement des paquets + Ouverture du dataset
library(tidyverse)
library(ggplot2)
library(dplyr)
roller <- read.csv("./Dataset/roller_coasters.csv", header=TRUE)
roller
```

## Camembert sur le seating type

Blablabla

```{r}

rrr <- roller %>% group_by(seating_type) %>%
  summarize(typeSie = table(seating_type)) 
plot <- ggplot(rrr, aes(x = seating_type, y = typeSie))+geom_bar(stat="identity") + labs(title="Nombre d'attractions par type de sièges",x="seating_type", y="Nombre") + scale_y_continuous()
plot
```


## Histogramme du nombre de loopings par parc

Blablabla

```{r}
subRoller <- subset(roller, !is.na(num_inversions))
fff <- subRoller %>% group_by(park) %>%
  summarize(nbr = mean(num_inversions)) %>%
  filter(nbr > 4)
fff 
ggplot(fff, aes(x=park, y = nbr)) + geom_bar(stat="identity")
```


## Nuage de points : nombre de loopings en fonction de la hauteur

Blablabla

```{r}

```

## Nuage de points : nombre de loopings en fonction de la longueur

Blablabla

```{r}

```

## Radar chart : axes : vitesse, hauteur, longueur, nbr loopings; Courbes : materiaux

Blablabla

```{r}
```

## Conclusion

Blablabla

## Annexes

Le dataset utilisé a été trouvé sur Kaggle et se trouve dans le même fichier zip que ce rapport. 