---
title: "Projet Analyse Exploratoire"
author: "Oriane Berry et Clemence Lemeilleur"
date: "2023-01-03"
output:
  pdf_document: default
  word_document: default
---

```{r setup, include=FALSE}
knitr::opts_chunk$set(echo = TRUE)

```

## Introduction

Blablabla

```{r}
# Chargement des paquets et Ouverture du dataset
library(tidyverse)
library(ggplot2)
library(dplyr)
library(fmsb)
library(viridis)
roller <- read.csv("rollerCoasters.csv", header=TRUE)
roller
```

## Histogramme sur le seating type

Blablabla

```{r}
#Regroupe les donnees par type de sieges et filtre les données nulles ou na
subRRR <- subset(roller, seating_type != "na")
rrr <- subRRR %>% group_by(seating_type) %>%
  summarize(typeSie = table(seating_type))

#Creer le graphique en barres
plot <- ggplot(rrr, aes(x = seating_type, y = typeSie))+geom_col(aes(fill=seating_type),width=0.7)+ labs(title="Nombre dattractions par type de siege",x="Type de siege", y="Nombre dattractions") + scale_y_continuous()

#Affiche le graphique horizontalement
plot + coord_flip()
```


## Histogramme du nombre de loopings par parc

Blablabla

```{r}
subRoller <- subset(roller, !is.na(num_inversions))
fff <- subRoller %>% group_by(park) %>%
  summarize(nbr = mean(num_inversions))
fff <- fff[order(-fff$nbr),]
fff <- head(fff,10)
ggplot(fff, aes(x=park, y = nbr)) + geom_bar(stat="identity") + theme(axis.text.x = element_text(angle = 90))
```


## Nuage de points : nombre de loopings en fonction de la hauteur

Blablabla

```{r}
subCloud <- subset(roller, !is.na(num_inversions))
cloud <- subCloud %>% group_by(height) %>% 
  summarize(loopings = mean(num_inversions))
ggplot(cloud, aes(x=loopings, y=height))+geom_point() + xlab("Nombre de loopings")+ylab("Hauteur du manege")+scale_y_continuous(limits=c(0,150))+ geom_smooth(method="lm")+labs(title="Nombre de loopings en fonction de la hauteur des maneeges")

```

## Nuage de points : nombre de loopings en fonction de la longueur

Blablabla

```{r}
cloudLen <- subCloud %>% group_by(length) %>% 
  summarize(loopings = mean(num_inversions))
ggplot(cloudLen, aes(x=loopings, y=length))+geom_point() + xlab("Nombre de loopings")+ylab("Longueur du manege")+ geom_smooth(method="lm")+labs(title="Nombre de loopings en fonction de la longueur des maneges")
```

## Radar chart : axes : vitesse, hauteur, longueur, nbr loopings; Courbes : materiaux

Blablabla

```{r}
subRadar <- subset(roller, !is.na(speed) & !is.na(height) & !is.na(length) & !is.na(num_inversions))
radar <- subRadar  %>% group_by(material_type) %>%
  summarize(Speed=mean(speed),
            Height=mean(height),
            Length=mean(length),
            Loopings=mean(num_inversions))
radar <- subset(radar, !material_type=="na")
radar

radar <- column_to_rownames(radar, var = "material_type")
max_values <- sapply(radar, max)
min_values <- sapply(radar, min)
radar <- rbind(max_values, min_values, radar)
colors <- viridis(5)
radarchart(radar, axistype=1 , 
            #custom polygon
            pcol=colors, plwd=4 , plty=1,
            #custom the grid
            cglcol="grey", cglty=1, axislabcol="grey", cglwd=0.8,
            #custom labels
            vlcex=1 )
legend(x=1.2, y=1, legend = rownames(radar[-c(1,2),]), bty = "n", pch=20 , col=colors, cex=1.2, pt.cex=3)

```
```{r} 
ggplot(radar, aes(radar$material_type, Speed, fill = radar$material_type)) +
  geom_polygon(color = "black") +
  geom_text(aes(label = round(radar$Speed, 2)), vjust = -1, size = 3) +
  scale_x_discrete(limits = c(radar$Speed,radar$Height,radar$Length,radar$Loopings)) +
  scale_fill_manual(values = c("blue", "red")) +
  theme_minimal()
```



## Conclusion

Blablabla

## Annexes

Le dataset utilisé a ete trouve sur Kaggle et se trouve dans le meme fichier zip que ce rapport. 